臺灣高等法院高雄分院刑事判決　　　　　九十一年度上訴字第一一號
　　上訴人　台灣屏東地方法院檢察署檢察官
　　被　告　甲○○
右上訴人因被告違反毒品危害防制條例案件，不服臺灣屏東地方法院九十年度訴字第
九一四號中華民國九十一年四月二十二日第一審判決（起訴案號：臺灣屏東地方法院
檢察署九十年度毒偵字第一六三四、一六五六、一七一０號），提起上訴（移送本院
併辦案號：同署九十一年度毒偵字第三四一號），本院判決如左：
      主      文
原判決關於施用第一級毒品部分及定執行刑撤銷。
甲○○連續施用第一級毒品，累犯，處有期徒刑壹年貳月。
扣案之海洛因壹包（淨重零點壹捌公克），壹包（淨重零點柒肆公克）均沒收銷燬；
注射針筒壹支沒收。
      事      實
一、甲○○於民國（下同）八十六年間曾因違反麻醉藥品管理條例案件，經本院判處
    有期徒刑十月確定，並於八十七年五月二十七日執行完畢。且其前因施用第一、
    二級毒品案件，經強制戒治期滿，由台灣屏東地方法院檢察署檢察官於八十九年
    八月二十九日，以八十九年度戒毒偵字第三六八號為不起訴處分確定。猶不知悔
    改，復基於施用第一級毒品海洛因之概括犯意，自八十九年十二月初某日起，至
    九十一年三月四日上午九時許止，連續在屏東縣東港鎮○○里○○路八七號住處
    等地，以將海洛因摻入香菸內或以注射針筒注射之方式施用第一級毒品海洛因多
    次，嗣先後為警於九十年八月二十四日十七時五十五分許，在屏東縣東港芳都橋
    上及同年八月二十六日二十三時四十分許在上開住處查獲；同年十月六日十一時
    五十分許，再為警持搜索票在上開住處搜獲，並扣得第一級毒品海洛因一包（驗
    後淨重０‧一六公克）及其所有供施用海洛因用之注射針筒一支，經警移送偵辦
    交保後，甲○○仍賡續其施用第一級毒品海洛因之概括犯意，繼續施打海洛因，
    於九十一年三月四日十四時三十分，為警在屏東東港鎮○○路段查獲，並扣得海
    洛因一包（驗後淨重０‧七四公克）。
二、案經屏東縣警察局東港分局報由台灣屏東地方法院檢察署檢察官偵查起訴及移送
    本院併案審理。
      理      由
一、訊據被告甲○○對於右開事實坦承不諱，而被告於九十年八月二十四日、二十六
    日，同年十月六日及九十一年三月四日先後四次被查獲後，經警採集其尿液送驗
    結果，均驗出其尿液有嗎啡陽性反應，此有屏東縣衛生局九十年九月十七日屏衛
    檢六字第九００二二五號、九十一年三月十九日屏東衛檢字第九一００六七號、
    台灣檢驗科技股份有限公司九十年十一月十九日ＫＨ二００一Ｂ六二八００一、
    同年四月二十三日ＫＨ二００一Ｂ0000000號尿液檢通知書附卷可稽，復
    有扣案之粉末二包（驗後淨重分別為０‧一八公克、０‧七四公克）注射針筒二
    支足資佐證，該等粉末經送法務部調查局鑑驗結果，均驗出確為第一級毒品海洛
    因，有該局九十年十月六日陸(一)字第九０一八０一七八號及九十一年四月三日
    調科壹字第二四０００二０九三號鑑定通知書附卷可考，是被告之自白核與事實
    相符，堪予採信；且其前因施用第一、二級毒品案件，經強制戒治期滿，由台灣
    屏東地方法院檢察署檢察官於八十九年八月二十九日，以八十九年度戒毒偵字第
    三六八號為不起訴處分確定，被告於檢察官依毒品危害防制條例第二十條第二項
    規定為不起訴處分後五年內再犯本件毒品危害防制條例第十條第一項之罪，有臺
    灣屏東地方法院檢察署刑案資料查註紀錄表、臺灣高等法院被告全國前案紀錄表
    等在卷足憑，本件事證已明，被告犯行應堪認定。
二、查海洛因係毒品危害防制條例第二條第一項第一款所稱之第一級毒品，被告持以
    施用，核其所為係犯同條例第十條第一項之施用第一級毒品罪。被告持有第一級
    毒品，並進而施用之，其持有之低度行為為施用之高度行為吸收，不另論罪。被
    告連續多次施用第一級毒品海洛因之行為，時間緊接，犯罪基本構成要件相同，
    顯係基於概括犯意而為之，為連續犯，應依刑法第五十六條以一罪論，並加重其
    刑。又被告於八十六年間曾因違反麻醉藥品管理條例案件，經本院判處有期徒刑
    十月確定，並於八十七年五月二十七日執行完畢，有台灣高等法院被告全國前案
    紀錄表在卷可憑，其於執行完畢後五年以內再犯有期徒刑以上之本罪，為累犯，
    應依刑法第四十七條之規定加重其刑，其有二種刑之加重事由，應遞加重之。被
    告於九十年十月六日被查獲施用海洛因經移送檢察官偵辦交保後，其仍繼續施用
    海洛因，至九十一年三月四日再為警查獲，此一期間被告施用海洛因之事實，雖
    未經檢察官起訴，惟因與起訴部分有連續犯之裁判上一罪關係，本院自得併予論
    究。
三、原審予以論罪科刑，固非無見。然查原審就被告於九十年十月六日檢察官交保後
    ，至九十一年三月四日施用毒品之行為，未予一併審理，自有未洽，檢察官上訴
    執此指摘原判決此部分不當，非無理由，應由本院將原判決此一部分及定執行刑
    均予撤銷。審酌被告犯後坦承犯行，態度尚稱良好，及施用毒品係戕害個人身心
    健康等一切情狀，爰予科處有期徒刑壹年貳月。扣案之第一級毒品海洛因二包（
    其中一包驗後淨重０‧一八公克、一包驗後淨重０‧七四公克），均應依毒品危
    害防制條例第十八條第一項前規定，宣告沒收銷燬之，注射針筒一支，為被告所
    有供施用海洛因之用，應依刑法第三十八條第一項第二款規定，宣告沒收，至鑑
    驗耗損之海洛因，顯已滅失，自不必再為沒收銷燬之諭知，併此明。
四、被告施用第二級毒品安非他命部分，業經原審判刑確定，故不予論列。
    所犯據上論結，應依刑事訴訟法第三百六十八條，判決如主文。
據上論斷，應依刑事訴訟法第三百六十九條第一項前段、第三百六十四條、第二百九
十九條第一項前段、毒品危害防制條例第十條第一項、第十八條第一項前段，刑法第
十一條、第五十六條、第四十七條、第三十八條第一項第二款，判決如主文。
本案經檢察官陳新慶到庭執行職務。
中    華    民    國     九十一     年       七       月       九       日
                              臺灣高等法院高雄分院刑事第四庭
                                  審判長法官  蕭權閔
                                        法官  李嘉興
                                        法官  陳吉雄
右正本證明與原本無異。
如不服本判決應於收受本判決後十日內向本院提出上訴書狀，其未述上訴理由者，
並得於提起上訴後十日內向本院補提理由書狀（均須按他造當事人之人數附繕本)「
切勿逕送上級法院」。
                                      書記官  黎  珍
中    華    民    國     九十一     年       七       月     十一       日
附錄：本判決論罪科刑法條：
毒品危害防制條例第十條第一項：
施用第一級毒品者，處六月以上五年以下有期徒刑。
                                                                        Ｆ
